臺灣臺南地方法院交通事件裁定　　　　　　　　　　九十一年度交聲字第一六二號
　　移送機關　交通部公路總局嘉義區監理所台南監理站
　　受處分人
　　即異議人　甲○○
右列受處分人因違反道路交通管理處罰條例案件，對於交通部公路總局嘉義區監理所
台南監理站民國九十一年五月十日所為之裁決處分（南監五字第裁七四─Ｓ0000
0000號），聲明異議，本院裁定如左：
    主  文
原處分關於「肇事致人受傷逃逸」、「吊銷駕駛執照」部分均撤銷。
甲○○肇事致人受傷逃逸部分不罰。
其餘異議駁回。
    理  由
一、聲明異議意旨略以：如附件聲明異議狀所載。
二、按汽車駕駛人，爭道行駛有不依規定駛入來車道之情形者，處新臺幣六百元以上
    一千八百元以下罰鍰；並記違規點數一點，道路交通管理處罰條例第四十五條第
    三款、第六十三條第一項第一款分別定有明文。
三、經查：
    （一）本件受處分人即異議人甲○○有於民國九十年七月二十六日凌晨一時許，
          在台南市○○路某間ＰＵＢ內飲用啤酒二瓶，已達不能安全駕駛動力交通
          工具之程度後（吐氣所含酒精濃度已達每公升０‧九六毫克），仍駕駛車
          號ＶＧ─九九二三號自用小客車，沿台南市○○路由東向西行駛，而於同
          日上午六時二十分許行經臺南市○○路五九號前時，因酒後駕車失控撞及
          對向由陳又慈所騎乘之腳踏車，致陳又慈受有左肩及左膝及多處擦傷等傷
          害之事實，有台南市警察局南市警交字第Ｓ00000000號舉發違反
          道路交通管理事件通知單一紙附卷可稽，而異議人甲○○因有前開酒醉駕
          車公共危險之犯行，並經臺灣台南地方法院檢察署檢察官以九十年度偵字
          第一二四四０號聲請簡易判決處刑，嗣經本院台南簡易庭於九十一年一月
          八日以九十一年度南交簡字第五一號判處其罰金三萬元後確定，異議人並
          已於九十一年三月十九日罰金繳清執行完畢等情，亦經本院調閱前開卷宗
          核實無訛，且有吐氣所含酒精濃度測試值結果單二紙、台南市警察局處理
          交通事故紀錄表暨交通事故現場勘驗圖、刑法第一百八十五條之三案件測
          試觀察紀錄表、郭綜合醫院診斷證明書等影本各一紙附於前開卷宗內可徵
          ，而被害人陳又慈係在其行向車道內遭異議人所駕之前開自小客車侵入車
          道內擦撞受傷等情，並據被害人陳又慈於警訊中陳稱：「我本月（二十六
          ）日六時十分左右由家裡騎腳踏車走安平路由西向東欲往南一中勝利路方
          向行駛，於六時二十分許行經安平路五九號前時，從對面車道有部自小客
          車（車號不詳，顏色灰色）類似蛇行【越過中心線至我方車道】從正面撞
          擊至我受傷」等語明確（見前開卷內警訊卷第四頁正、反面），異議人並
          因此賠償被害人陳又慈新臺幣三萬二千九百元並達成和解乙節，亦有台南
          市安平區調解委員會調解筆錄一紙附於前開偵查卷內可憑，從而，異議人
          於上開時、地，有駕駛汽車爭道行駛而不依規定駛入來車道之事實，應堪
          認定。
    （二）次按道路交通管理處罰條例第六十二條第一項之汽車駕駛人，駕駛汽車肇
          事致人受傷或死亡，應即採取救護或其他必要措施，並向警察機關報告，
          不得駛離；違者吊扣其駕照三個月至六個月；逃逸者吊銷駕駛執照之規定
          ，係以駕駛人駕車肇事致人受傷或死亡並有肇事逃逸之故意為其處罰要件
          ，倘駕駛人因未察覺其業已肇事致未停車而繼續行駛，駕駛人主觀上並無
          肇事逃逸之故意，尚難遽以該條處罰之。經查，本件異議人雖於上開時地
          駕車肇事，惟其肇事當時之吐氣所含酒精濃度已高達每公升０‧九六毫克
          ，有吐氣所含酒精濃度測試值結果單可憑，另參考德、美等國之認定標準
          ，對於酒精濃度吐氣已達每公升０．五五毫克，或血液濃度達百分之０．
          一一以上者，肇事率為一般正常人之十倍，認為已達「不能安全駕駛」之
          標準（此有法務部八十八年五月十八日法八八檢字第一六六九號函可資參
          照），依此判斷，異議人肇事當時顯已達「不能安全駕駛動力交通工具」
          之情狀，再由異議人被查獲時經警觀察結果，異議人在「查獲、測試或詢
          問過程，有『昏睡叫喚不醒』之情事」乙節，有前開刑法第一百八十五條
          之三案件測試觀察紀錄表載明可考，顯見異議人在肇事當時其精神狀態應
          已達泥醉程度，則異議人肇事當時既係在【已不能安全駕駛之意識模糊狀
          態下】，實難期待其對是否確有擦撞被害人腳踏車之情事可顯然察知，是
          異議人辯稱其主觀上並無肇事逃逸之故意，堪予採信，而本件異議人涉嫌
          肇事逃逸部分經檢察官偵查結果，亦認異議人酒醉駕車撞傷被害人陳又慈
          未下車查看逕行駛離部分，未能證明異議人有肇事逃逸之故意，並就該部
          分未予起訴等情，亦有前開臺灣台南地方法院檢察署檢察官九十年度偵字
          第一二四四０號聲請簡易判決處刑書載明可考，從而異議人並無駕車肇事
          逃逸之行為，應堪認定。
四、綜上所述，本件異議人駕車肇事後，既無逃逸之行為，則移送機關據以引用道路
    交通管理處罰條例第六十二條第一項後段之規定，裁處異議人吊銷駕駛執照，且
    永久不得考照等處分，經核於法尚有未合，異議人指摘原裁決不當，即非無理由
    ，而本件裁決處分既有前述違法情形，自應由本院裁定將原處分關於「肇事致人
    受傷逃逸」、「吊銷駕駛執照」部分均撤銷，另為裁定如主文第二項所示。另移
    送機關就其餘部分引用前開道路交通管理處罰條例第四十五條第三款、第六十三
    條第一項第一款規定，裁處異議人新臺幣一千八百元並記違規點數一點，於法並
    無不當，異議人就其餘部分異議為無理由，應予駁回。
五、據上論斷，應依道路交通案件處理辦法第十九條、第二十條，裁定如主文。
中      華      民      國      九十一      年      八      月    六    日
                                  臺灣臺南地方法院交通法庭
                                      法  官  張  瑛  宗
右正本證明與原本無異
如不服本裁定應於送達後五日內向本院提出抗告狀
                                      書記官  陳  志  德
中      華      民      國      九十一      年      八      月   十三   日
